臺灣高雄地方法院刑事判決　　　　　　　　　　　　九十三年度簡上字第三一三號
　　上　訴　人　甲○○
　　（即被告）
右列上訴人即被告因妨害自由等案件，不服臺灣高雄地方法院高雄簡易庭九十三年度
簡字第一九二三號中華民國九十三年四月二十三日第一審簡易判決（臺灣高雄地方法
院檢察署檢察官聲請簡易判於處刑案號：九十三年度偵字第一二一八號），提起上訴
，本院管轄之第二審合議庭判決如左：
    主  文
上訴駁回。
    事  實
一、甲○○前於民國九十年間因恐嚇案件，經本院以九十年度易字第四四八五號判處
    有期徒刑三月，如易科罰金，以三百元折算一日確定，於九十一年三月二十九日
    易科罰金執行完畢。緣成誌栓與丁○○○原係男女朋友關係，嗣因故分手，分手
    後雙方多次互控傷害、恐嚇而生嫌隙，其明知丁○○○不歡迎其至高雄縣旗山鎮
    ○○路三四號之住處，竟基於無故侵入住宅之犯意，於九十三年一月七日十三時
    四十五分許，未經丁○○○之許可，無故侵入上開住宅，並在屋內與丁○○○發
    生口角爭執，丁○○○擔心再遭成誌栓傷害，遂出手搶走成誌栓拿於手中之眼鏡
    欲往外跑，成誌栓見狀即從後追趕，明知當時若由後拉扯丁○○○之衣服，可能
    使丁○○○倒地受傷，竟仍基於傷害之故意，出手拉扯丁○○○之衣服，致丁○○○因重心不穩倒地，因而受有左眼眼角下方紅腫及左手手背紅腫之傷害。
二、案經丁○○○訴由高雄縣警察局旗山分局報請臺灣高雄地方法院檢察署檢察官聲
    請簡易判決處刑。
    理  由
一、訊據上訴人即被告（下稱被告）甲○○固不否認確有拉扯告訴人丁○○○之衣服
    ，惟矢口否認有何無故侵入住宅及傷害之犯行，辯稱：係告訴人開門讓伊進入，
    伊並非無故侵入告訴人住宅；且當時因告訴人搶走伊所有之眼鏡，伊欲取回眼鏡
    始扯告訴人之衣服，然並未因此造成告訴人受傷，告訴人所受之傷害與伊無關係
    云云。
二、惟查：
  (一)被告無故侵入告訴人住處乙節，業據告訴人於警、偵訊及本院準備程序、審理時
    指訴綦詳，而證人即當日到場處理之警員乙○○於本院審理時亦證稱：「當時我
    是問被告為何進入告訴人住處，因為告訴人並沒有請他進來，被告說是他自己進
    來的，當時告訴人要被告出去，但被告不要。」等語（本院九十三年七月十四日
    審判筆錄），參以被告曾於九十年至九十二年間，因多次恐嚇及傷害告訴人之案
    件，經檢察官提起公訴，並經法院判決有罪確定，有臺灣高雄地方法院檢察署刑
    案資料查註紀錄表臺灣高等法院被告全國前案紀錄表、臺灣高雄地方法院檢察署
    檢察官起訴書及聲請簡易判決處刑書各一紙在卷可佐，告訴人既曾受被告之恐嚇
    及傷害，要無再主動開門讓被告進入其住處，以避免引狼入室，則被告所辯係告
    訴人請其進入，並非無故侵入云云，顯係卸責之詞，不足採信。
  (二)被告確有傷害告訴人之事實，亦迭據告訴人指述明確，而告訴人確因被告之傷害
    行為而受有如事實欄所示之傷害，亦有卷附之告訴人左眼眼角下方紅腫及左手手
    背紅腫之照片二幀可稽，且依證人即當日到場處理之警員乙○○於本院審理時證
    稱：「有看見告訴人的上衣被拉扯的痕跡，告訴人並指出身上被抓過的痕跡」等
    語（本院九十三年七月十四日審判筆錄），而徵諸被告亦自承其為取回遭告訴人
    搶走之眼鏡，有拉扯告訴人衣服等語（本院九十三年六月七日訊問筆錄），顯見
    被告為取回其所有之眼鏡確有拉扯告訴人之衣服，而於相互拉扯中而傷及告訴人
    ，亦與常情無違，足見告訴人之指訴尚非子虛。雖被告一再以告訴人先拿其眼鏡
    ，告訴人並未驗傷，故其傷害並非其所造成等情置辯，惟其雖欲取回眼鏡，亦不
    應對告訴人之身體施以傷害，且告訴人雖未驗傷，然證人乙○○亦已證述伊有看
    到告訴人受傷，已如前述，是被告所辯，應係事後卸責之詞，委無足採。
  (三)綜上所述，被告前開辯解顯係避重就輕之詞，均不足採信。本件事證明確，被告
    之犯行，均堪認定。
三、核被告所為，係犯刑法第二百七十七條第一項之傷害罪、第三百零六條第一項無
    故侵入住宅罪。被告所犯上開二罪，犯意個別、行為互異，應予以分論併罰。被
    告前於九十年間因恐嚇案件，經本院以九十年度易字第四四八五號判處有期徒刑
    三月，如易科罰金，以三百元折算一日確定，於九十一年三月二十九日易科罰金
    執行完畢之事實，有臺灣高雄地方法院檢察署刑案資料查註紀錄表、臺灣高等法
    院被告全國前案紀錄表各一份附卷可稽，其於有期徒刑執行完畢後，五年以內再
    犯有期徒刑以上之罪，為累犯，應依刑法第四十七條之規定加重其刑。原審因而
    適用刑法第二百七十七條第一項、第三百零六條第一項、第四十七條、第四十一
    條第一項前段、第五十一條第六款，罰金罰鍰提高標準條例第一條前段、第二條
    ，並審酌被告犯後猶狡辯犯行，不知悔改，犯罪動機、手段及告訴人所受傷勢輕
    微等一切情狀，分別量處拘役二十日、三十日，並均諭知易科罰金之折算標準及
    定應執行之刑拘役四十日，如易科罰金以三百元折算一日。經核原判決認事用法
    並無不合，量刑亦屬適度。被告上訴意旨，仍執陳詞，否認犯罪，指摘原判決不
    當，為無理由，應予駁回。
據上論斷，應依刑事訴訟法第四百五十五條之一第一項、第三項、第三百六十八條，
判決如主文。
本案經檢察官丙○○到庭執行職務。
中      華      民      國      九十三    年      七    月      三十    日
                                  臺灣高雄地方法院刑事第五庭
                                      審判長法  官  李政庭
                                            法  官  蘇雅慧
                                            法  官  何秀燕
右正本證明與原本無異。
不得上訴。
                                            書記官  顏平國
中    華    民    國      九十三      年      七      月      三十      日
